# 关于持有待售

提问人：qinshunlin1128 时间：2023-03-08 16:51:04
求助陈版主，公司有一项股权投资，在 2023 年 3 月签订股权转让协议，请问在 2022 年合并报表中能否将该投资划分为持有待售资产？

回答人：chenyiwei
由于转让协议是在资产负债表日后签订的，故在报告期末不属于持有待售资产。
依据：《企业会计准则第 42 号——持有待售的非流动资产、处置组和终止经营》第二十五条：非流动资产或处置组在资产负债表日至财务报告批准报出日之间满足持有待售类别划分条件的，应当作为资产负债表日后非调整事项进行会计处理，并按照本条（一）至（三）的规定进行披露。